# 集资建办公楼问题

提问人：chdsx 时间：2011-12-26 17:44:06
当地政府的一家开发公司牵头几家企业集资共建办公大楼，集资协议书写到“土地采取公开挂牌联合申请方式受让，土地使用权按入驻企业所拥有大楼建筑面积分割到户”，土地证及房产证在竣工后办理。在土地挂牌受让前，公司已按可以取得面积预付部分工程款。 请问陈版主及各位前辈： 关于土地使用权是否在受让后即可分割确认？或是在竣工取得房产证、土地证后确认？若在取得权证后确认，是否可以统一确认为固定资产，还是必须将土地使用权单位确认为无形资产？ 先谢谢各位前辈了

回答人：chenyiwei
回复 chdsx 的帖子
个人倾向于在本案例中对土地使用权和房屋建筑物不作区分，统一在竣工分得房产后确认为固定资产，其成本等于本企业应当承担的土地使用权受让价款和房屋建造成本。主要考虑是：在这种由多方共有土地使用权的情况下，即使本企业持有分割后的土地使用权证，本企业也是很难将其与房屋建筑物分离开来单独转让的，也就是基本上不存在脱离于房屋建筑物之外的独立经济利益。从这一角度出发，适合于将全部价款和成本均计入房屋建筑物价值中。